Inventaris van het archief van de Volkspartij voor Vrijheid en Democratie (VVD): Kamercentrale Leiden, (1957) 1962-1991 (1994)
Nationaal Archief, Den Haag
- ALGEMEEN
  - Algemeen Bestuur
    - Notulen respectievelijk besluitenlijsten van de vergaderingen van het Algemeen Bestuur (en de leden van de Partijraad) van de Kamercentrale Leiden, al of niet met bijlagen, 1962-1989; 6-11; 4 pakken, 2 omslagen
      - 1989 feb 06-1989 nov 08, 11; 1 omslag
    - Uitnodigingen voor de bestuursvergaderingen van de Kamercentrale Leiden; met bijlagen, 1970-1985; 12; 1 pak
  - Kamercentrale
    - Notulen respectievelijk korte verslagen van de (Centrale-)vergaderingen van de Kamercentrale Leiden; met bijlagen, waaronder jaarverslagen, 1962-1991; 13-19; 4 pakken, 3 omslagen
      - 1962 okt 27-1970 okt 10, 13
      - 1971 jan 10-1980 nov 22, 14
      - 1981 jan 31-1986 feb 22, 15
      - 1986 mei 31-1987 sep 21, 16
      - 1988 mrt 12-1988 dec 3, 17; 1 omslag
      - 1989 feb 21-1989 nov 14, 18; 1 omslag
      - 1990 apr 07-1991 dec 11, 19; 1 omslag
  - Regio-overleg
    - Verslagen en convocaties van het regio-overleg in de Kamercentrale Leiden; met bijlagen, 1972-1985; 20; 1 omslag
  - Periodiek Overleg
    - Verslagen van het Periodiek Overleg van het bestuur van de Kamercentrale en de voorzitters van de Ondercentrales binnen het gebied van de Kamercentrale Leiden, 1990-1991; 21; 1 omslag
  - Ingekomen en minuten van uitgaande stukken
    - Correspondentie van de secretaris en het bestuur met VVD-politici, partijorganen en bestuurders over diverse onderwerpen, (1957) 1963-1990; 22-24; 3 pakken
      - (1957) 1963-1970, 22
      - 1989, 23
      - 1990, 24
    - Correspondentie van de Kamercentrale Leiden, behandeld door het Dagelijks Bestuur, 1985-1989; 25-27; 2 pakken, 1 omslag
      - 1985 mei-okt, 25; 1 omslag
      - 1986 jun 10-1987 nov, 26
      - 1987 sep 02-1989 feb 20, 27
    - Correspondentie van de Kamercentrale Leiden, behandeld door het Algemeen Bestuur, 1987-1989; 28-30; 2 pakken, 1 omslag
      - 1987, 28
      - 1988, 29
      - 1988 mrt-1989 nov, 30; 1 omslag
    - Ingekomen stukken van VVD-politici, partijorganen e.d. over diverse onderwerpen, 1970-1991; 31-34; 4 pakken
      - 1970 sep 18-1982 dec 28, 31
      - 1983 jan 07-1986 jun 23, 32
      - 1985 dec 02-1987 jun 24, 33
      - 1991 mei-dec (nrs. 1-86), 34
    - Minuten van uitgaande stukken, voornamelijk van secretaris drs.H.A. Meulemans, 1970 mei 24-1985 apr 20; 35; 1 pak
    - Uitgaande stukken van het secretariaat aan het eigen bestuur, besturen van de Kamercentrale, afdelingen en Ondercentrales binnen de Kamercentrale Leiden en het Hoofdbestuur; met bijlagen, 1985-1986; 36; 1 omslag
    - Circulaires van de Kamercentrale aan de besturen van afdelingen, regio's, Ondercentrales, statencentrales, gemeenteraadsfrakties (en propagandisten) binnen de Kamercentrale Leiden; met bijlagen, (1970) 1972-1985; 37; 1 pak
  - Jaarverslagen
    - Jaarverslagen van de Kamercentrale Leiden over de jaren 1962-1964, 1967-1969, 1971-1973 en 1977, 1985, 1963-1986; 38; 1 omslag
- BIJZONDER
  - Reglementering
    - Ontwerp Regio-reglement; met bijlage, 1970; 39; 2 stukken
    - Reglement van de Kamercentrale Leiden, 1978; 40; 1 katern
    - Voorstel van de Kamercentrale Leiden voor aanpassingen in het eigen reglement, 1985; 41; 1 stuk
    - Reglement van de Ondercentrale Rijnstreek, 1982; 16
    - Reglement van de Ondercentrale Leiden, 1990; 42; 1 stuk
  - Hoofdbestuur VVD
    - Notulen en agenda's van vergaderingen van (leden van het dagelijks bestuur en) staffunctionarissen van het algemeen secretariaat met de secretarissen van de Kamercentrales, 1979-1984; 43; 1 omslag
    - Ingekomen stukken van het landelijk partijbureau van de VVD aan onder meer de Kamercentrales, 1962-1985; 44-46; 2 pakken, 1 omslag
      - 1962 okt-1970 jun, 44; 1 omslag
      - 1970 jun-1977 nov, 45
      - 1977 dec-1985 apr, 46
    - Minuten van uitgaande stukken aan het Hoofdbestuur, Dagelijks Bestuur en de Algemeen Secretaris van de V.V.D., 1970-1985; 47; 1 omslag
    - Beschrijvingsbrieven voor de Jaarlijkse Algemene Vergadering; met bijlagen, 1963-1978; 48; 1 pak
    - Jaarverslagen van de secretaris van de VVD over de jaren 1962, 1964-1969, 1972-1976; met commissiejaarverslagen als bijlagen over 1975 en 1976, 1963-1977; 49; 1 omslag
    - Mededelingen van het hoofdbestuur van de Volkspartij voor Vrijheid en Democratie, nrs. 129-214, 215-221, 224, 226-231, 233, 235, 237-239. 1971 sep-1985 mrt; 1985 mei-1986 jun; 1989 jan-sep; 1990 jan-nov, 1971-1990; 50; 1 pak
  - Statencentrales
    - Correspondentie met Statencentrales Gouda en Leiden, waaronder notulen, en met afdelingen inzake Provinciale Statenverkiezingen, 1973-1984; 51; 1 omslag
    - Stukken betreffende voorstellen van de Statencentrale Leiden inzake wijzigingen in de reglementen op de kandidaatstelling voor leden van de Provinciale Staten, 1971-1973; 52; 1 omslag
  - Regioraden
    - Stukken betreffende de vorming en de activiteiten van regioraden (gedeeltelijk omgezet in Ondercentrales) binnen de Kamercentrale Leiden, waaronder ook notulen van vergaderingen, 1970-1980; 53; 1 pak
  - Ondercentrales
    - Notulen respectievelijk (korte) verslagen met uitnodigingen respectievelijk agenda's van vergaderingen van de Ondercentrales van Gouda e.o., 't Groene Hart, Leiden e.o., regio Rijnstreek, de Vlietlanden, 1981-1985; 54; 1 omslag
    - Ingekomen stukken van de Ondercentrales Bollenstreek, Gouda e.o., 't Groene Hart, Krimpenerwaard, Leiden e.o., regio Rijnstreek, de Vlietlanden en van de afdeling Capelle a/d IJssel, 1981-1985; 55; 1 omslag
    - Uitgaande stukken aan de voorzitters (en secretarissen) van de Ondercentrales, 1985-1986; 56; 1 omslag
  - Afdelingen
    - Correspondentie met de afdelingen en enkele regioraden, e.o., 1963 mrt 09-1970 okt 21; 57; 1 pak
      Hierin ook jaarverslagen van enkele afdelingen.
    - Ingekomen stukken van de afdelingen, 1970-1985; 58-59; 2 pakken
      - 1970 sep 16-1978 dec 12, 58
      - 1977 nov 05-1985 mei 07, 59
    - Jaarverslagen van verschillende afdelingen binnen de regio van de Kamercentrale over de jaren 1970-1978, al of niet met begroting en een financieel jaarverslag, en van enkele Ondercentrales, 1967-1989; 60-64; 1 pak, 4 omslagen
      - 1960-1976, 1978, 1983, 60; 1 pak
      - 1984-1985, 61
      - 1986, 62
      - 1988, 63
      - 1989, 64
        Alphen a/d Rijn, 1984, 1985, 1988
        Benthuizen, 1975, 1978, 1986, 1988
        Bergambacht, 1978,
        Bergschenhoek, 1972, 1976, 1978, 1983-1985, 1986
        Berkel en Rodenrijs, 1978, 1985, 1986, 1988, 1989
        Bleiswijk, 1972, 1975, 1976, 1985, 1986, 1988, 1989
        Bodegraven, 1978
        (Duin en) Bollenstreek, Ondercentrale de -, 1985, 1986, 1988, 1989
        Boskoop, 1971-1976, 1978, 1986
        Capelle a/d IJssel, 1969, 1986, 1988, 1989
        Gouda, regio -, 1974-1976, 1978, 1985, 1986, 1988, 1989
        Groene Hart, Ondercentrale-, 1978, 1985, 1986
        Hillegom, 1986, 1988
        Katwijk, 1978, 1985, 1986, 1988
        Koudekerk a/d Rijn, 1978
        Krimpenerwaard, regio-, 1975, 1976, 1978.
        Leiden, 1969, 1972-1974, 1976, 1978, 1986, 1989
        Leiderdorp, 1973-1976, 1978, 1985, 1988
        Leidschendam, 1967, 1972, 1973, 1986, 1989
        Lisse, 1970, 1973-1975, 1978, 1986, 1988, 1989
        Midden Holland, 1973
        Moordrecht, 1970-1972, 1984, 1986
        Nieuwkoop/Noorden-Nieuwveen, 1973
        Nieuwerkerk a/d Rijn, 1972
        Nieuwerkerk a/d IJssel, 1986, 1988, 1989
        Noordwijk, 1986
        Noordwijkerhout, 1984, 1986, 1988
        Nootdorp, 1967, 1972, 1986
        Oegstgeest/Warmond, 1970, 1972, 1973, 1984, 1986, 1988, 1989
        Ouderkerk a/d Rijn, 1978
        Pijnacker, 1976, 1978, 1988
        Reeuwijk, 1972, 1973, 1976, 1986, 1988
        Rijnsburg, 1978
        Rijnstreek, Ondercentrale -, 1986
        Sassenheim, 1978, 1985, 1986, 1988
        Schoonhoven, 1985, 1986, 1988, 1989
        Vlietlanden, Ondercentrale -, 1985, 1986, 1988
        Vlist, 1985, 1988
        Voorburg, 1972, 1986
        Voorhout, 1978
        Voorschoten, 1970, 1985, 1986
        Waddinxveen, 1978
        Warmond, 1984, 1985, 1989
        Wassenaar, 1968-1973, 1978, 1985, 1988, 1989
        Woerden, 1968, 1986
        Zevenhuizen/Moerkapelle, 1985, 1986, 1988, 1989
        Zoetermeer, 1978, 1984, 1985, 1986, 1988
        Zoeterwoude, 1976, 1978, 1986
    - Nota Gewestvorming van de afdeling Oegstgeest-Warmond; met bijlagen, 1973; 65; 2 stukken
    - Gemeente-Programma 1986-1990 van de VVD Afdeling Oegstgeest, 1985; 66; 1 katern
    - Liberalisme in een veranderende wereld. Een studie verricht door een werkgroep uit de afdelingen: Leidschendam, Voorburg, Wassenaar, Zoetermeer; met een bijlage, 1985; 67; 1 katern, 1 stuk
  - Verkiezingen
  - Verkiezingen Europees Parlement
    - Brief aan de besturen van andere Kamercentrales; met advieslijst voor de kandidaten van het Europees Parlement, 1983; 68; 2 stukken
    - Stukken betreffende de voorbereidingen en de kandidaatstelling voor de Europese verkiezingen van 1989, 1988; 69; 1 omslag
  - Kamerverkiezingen
    - Stukken betreffende de Kamerverkeizingen van 1963, 1962-1963; 70-72; 2 omslagen, 2 stukken
      - Stukken betreffende het opstellen van een kandidatenlijst door de Verkiezingsraad voor de Kamerverkiezingen van 1963, 1962, 70
      - Ontwerp Verkiezingsmanifest 1963 en stukken betreffende de verkiezingscampagne voor de Kamerverkiezingen van 1963, waaronder propagandamateriaal, 1963, 71
      - Stukken betreffende het houden van een Centrale manifestatie te Alphen a/d Rijn op 11 mei 1963 als afsluiting van de verkiezingscampagne voor de Kamerverkiezingen, 1963, 72; 2 stukken
    - Stukken betreffende de kandidaatstelling voor de Kamerverkiezingen van 1967 binnen de Kamercentrale Leiden; met gegevens uit andere Kamercentrales en propagandamateriaal als bijlagen, 1966; 73; 1 omslag
    - Stukken betreffende de kandidaatstelling voor de Kamerverkiezingen van 1971 binnen de Kamercentrale Leiden, 1970-1971; 74; 1 omslag
    - Stukken betreffende de Kamerverkiezingen van 1986, 1985-1986; 75-82; 1 pak, 6 omslagen, 1 katern
      - Stukken betreffende de themadag "Leefbaarheid" op 9 maart 1985 te Zoetermeer ter voorbereiding op het verkiezingsprogramma van 1986, 1985, 75
      - Processen-verbaal van de afdelingen voor de kandidaatstelling voor de Kamerverkiezingen van 1986, 1985, 76
      - Stukken betreffende de presentatie van kandidaten voor de Kamerverkiezingen van 1986, 1985, 77
      - Stukken betreffende het opstellen van een kandidatenlijst door de Verkiezingsraad voor de Kamerverkiezingen van 1986, 1985, 78
      - Stukken betreffende de kandidatenlijst van verschillende kamercentrales voor de Kamerverkiezingen van 1986, 1985, 79
      - Ontwerp-verkiezingsprogramma 1986-1990, uitgave van het algemeen secretariaat VVD, 1986, 80; 1 katern
      - Stukken betreffende amendementen en moties van de afdelingsbesturen binnen de Kamercentrale Leiden op het Verkiezingsprogramma 1986-1990, 1985, 81; 1 pak
      - Stukken betreffende informatie over de verkiezingscampagne en sprekerspool, 1986, 82
  - Statenverkiezingen
    - Stukken betreffende de Statenverkiezingen van 1966, 1965-1966; 83-84; 2 omslagen
      - Stukken betreffende de kandidaatstelling voor de Provinciale Statenverkiezingen van 1966, 1965-1966, 83
      - Stukken betreffende de kandidaatstelling van de Statencentrales Gouda en Leiden en van enkele afdelingen voor de verkiezingen van leden van Provinciale Staten van Zuid-Holland in 1966 en 1970, (1963) 1965-1970, 84
    - Stukken betreffende de Statenverkiezingen van 1986, 85-86; 2 katernen, 1 stuk
      - Leidraad VVD-Provincieprogramma 1987-1991, uitgave van de Volkspartij voor Vrijheid en Democratie, 1986, 85
      - Concept-verkiezingsprogramma Provincie Zuid-Holland 1987-1991, uitgave van de VVD-Statenfractie; met een bijlage, 1986, 86; 1 katern, 1 stuk
  - Gemeenteraadsverkiezingen
    - Stukken betreffende de gemeenteraadsverkiezingen van 1986, 1985-1986; 87-88; 1 omslag, 1 katern
      - Ingekomen brieven van de afdelingsbesturen inzake besluiten tot deelneming aan de gemeenteraadsverkiezingen van 1986, 1985, 87; 1 omslag
      - Leidraad VVD-Gemeenteprogramma 1986, uitgave van de Vereniging van Staten- en Raadsleden van de VVD, 1986, 88; 1 omslag
  - Centrale Propaganda Commissie
    - Stukken betreffende de Centrale Propaganda Commissie van de Kamercentrale Leiden, waaronder notulen, en door deze Commissie ontvangen stukken inzake activiteiten van regionale propagandacommissies, waaronder propagandamateriaal, 1963-1970; 89; 1 omslag
    - Stukken betreffende activiteiten van de Centrale Propaganda Commissie van de Kamercentrale, waaronder notulen, 1969-1978.; 90; 1 pak
    - Rapporten van de secretaris propaganda van de Kamercentrale Leiden, drs. J.W.A. Brak, 1971, 1973; 91; 3 stukken
    - Verslagen en agenda's van de vergaderingen van de Centrale Propaganda Commissie van de Kamercentrale Leiden, 1979-1981; 92; 1 omslag
    - Verslagen en agenda's van het overleg tussen de Centrale Propaganda Commissie met de afdelings- en Ondercentrale-propagandisten, 1979-1983; 93; 1 omslag
    - Verslagen en agenda's van het overleg tussen de Centrale Propaganda Commissie met Vormings- en Scholingsfunctionarissen, 1979-1983; 94; 1 omslag
    - Correspondentie van de Centrale Propaganda Commissie van de Kamercentrale Leiden met de Landelijke Propaganda Commissie, afdelings- en Ondercentrale- propagandisten en afdelingsbesturen; met bijlagen, 1979-1985; 95; 1 omslag
    - Jaarverslagen van de activiteiten van de Centrale Propaganda Commissie van de Kamercentrale Leiden over de jaren 1978-1981, 1979-1982; 96; 4 stukken
    - Uitgaande stukken van de secretaris Public Relations en de Centrale Propaganda Commissie van de Kamercentrale Leiden aan de besturen en propagandisten van de afdelingen en Ondercentrales, betreffende de verkiezingcampagnes 1986, 1985-1986.; 97; 1 omslag
  - Commissies
  - Politieke Commissie
    - Stukken betreffende het instellen en functioneren van de Politieke Commissie (PolCom), waaronder notulen van de vergaderingen, 1969-1970; 98; 1 omslag
    - Rapporten en nota's van de Politieke Commissie; met bijlagen, 1970-1976; 99; 1 omslag
  - Commissie Jongerenbeleid
    - Stukken betreffende het ontwikkelen van en adviseren inzake een jongerenbeleid binnen de Kamercentrale Leiden, 1983-1985; 100; 1 omslag
    - Notulen van de Stuurgroep Jongerenbeleid Kamercentrale Leiden, 1987; 101; 1 omslag
    - Notulen van de Commissie Jongerenbeleid Kamercentrale Leiden, 1992-1994; 102; 1 omslag
      Openbaarheid beperkt tot 01-01-2020
    - Ingekomen stukken van de Landelijke Commissie Jongerenbeleid, Overleggroep Jongerenbeleid Zuid-Holland, de Commissie Jongerenbeleid VVD-JOVD en de Haya van Somerenstichting, waaronder ook notulen van deze instanties, 1985-1993; 103; 1 pak
    - Op weg naar een eenduidig Jongerenbeleid. Advies van de Werkgroep "Jongerenbeleid", ingesteld door de Kamercentrale Leiden, 1984; 104; 1 stuk
    - VVD-Jongerenbeleid en de Kamercentrale Leiden (van Klaroengeschal naar beheersing), 1988; 105; 1 stuk
    - Effectief Jongerenbeleid. Het uitbouwen van een netwerk, uitgave van de VVD Kamercentrale Leiden, 1993; 106; 1 stuk
    - Verslag 1993 en Werkplan 1994 van de Commissie Jongerenbeleid Kamercentrale Leiden; met een bijlage, 107; 2 stukken
  - Kadertrainingen
    - Stukken betreffende de organisatie van de Kamercentrale Leiden van een conferentie "Problematiek van Ontwikkelingshulp" op 6 maart 1965 te Leiden, 108; 1 omslag
    - Stukken betreffende het houden van regionale kadercursussen en voorlichtingsdagen voor (kandidaat-) gemeenteraadsleden voor de Kamercentrale Leiden, deelname aan landelijke (vormings)cursussen en activiteiten van de Centrale Propaganda Commissie van de Kamercentrale inzake Vorming en Scholing, 1970-1987; 109; 1 pak
    - Stukken betreffende de Centrale Commissie voor Vorming en Scholing van de Kamercentrale Leiden, waaronder agenda's en notulen van vergaderingen met vormings- en scholingsfunktionarissen, 1985-1987; 110; 1 omslag
  - Werkgroepen
    - Nota van de Regionale Werkgroep Liberaal Manifest, 1973; 111; 1 stuk
    - Discussie-nota werk- en discussiegroepen, [1975]; 112; 1 stuk
    - Stukken betreffende activiteiten van de afdeling Werkgroepen van de Kamercentrale en van de regionale- en afdelings-werkgroepen, 1976-1979; 113; 1 omslag
    - Verslag van de werkgroep "Taken en bevoegdheden Ondercentrales" binnen de Kamercentrale Leiden (1984); met bijlage, 1985; 114; 2 stukken
  - Partijbladen
    - Centrale Informatie. Mededelingen Kamercentrale Leiden Volkspartij voor Vrijheid en Democratie respectievelijk KC Info. KC Leiden Informatie-Bulletin geheten, 1970-1976, 1990; 115; 1 omslag
      De naamswijziging geldt vanaf no.18 (november 1975).
      Onder de ingekomen stukken bevinden zich ook de nodige nrs.
    - Afdelingsbladen van de afdelingen van Capelle a/d IJssel, Gouda, Hillegom, Voorburg, Wassenaar, Zoetermeer en De Vrije Rotterdammer en VVD-Nieuws Friesland, inzake de komende gemeenteraads- en Kamerverkiezingen in 1986 en daarmee samenhangende correspondentie, 1985; 116; 1 omslag
  - Neven- en verwante organisaties
    - Ingekomen stukken van de Stichting Organisatie "Vrouwen in de VVD" inzake studiedagen, 1985-1986; 117; 1 omslag
    - Jaarverslagen van de Stichting Organisatie "Vrouwen in de VVD" over de periode juli 1974-juli 1975, 1984 en 1985, 1975, 1985, 1986.; 118; 1 stuk, 1 katern
  - Overige aangelegenheden
    - Interim-rapport van de discussiegroepen inzake het staten- en raadslidmaatschap, opgesteld door de Vereniging van Staten- en Raadsleden van de Volkspartij voor Vrijheid en Democratie, 1973; 119; 1 stuk
    - Brief van het secretariaat aan het Hoofdbestuur van de VVD inzake het functioneren van de Partijraad, 1974; 120; 1 stuk
    - Verslag van de ervaringen van een VVD-lid in de aktiegroep "Protesterende PTT-vrouwen", [1975].; 121; 1 stuk
    - Ledenlijst van de VVD per 1 januari 1980; met opgave van de aantallen per Kamercentrale en de daaronder ressorterende afdelingen, 122; 1 katern
    - Stukken betreffende de problematiek rond het functioneren van de secretariaten van de Kamercentrales, 1981; 123; 1 omslag
    - Stukken betreffende het congres van de vier Kamercentrales in Zuid-Holland over het onderwerp Splitsing Zuid-Holland, ja of nee! op 29 oktober 1983 en de gevolgen daarvan, 124; 1 omslag
    - Stukken betreffende het onderzoeksproject 'Participatie en besluitvorming in politieke partijen" van de Rijksuniversiteit te Leiden, 1985; 125; 1 omslag
    - Stukken betreffende de rapportage Terugblik op een jaar Europees Parlement van mevrouw Jessica Larive, lid van het Europees Parlement, 1985; 126; 4 stukken
    - Rooster van aftreden van bestuursleden van de Kamercentrale voor de periode 1985-1992, vergaderroosters voor de Centrale vergadering over het jaar 1985-1986, werkafspraken voor het secretariaat; taakomschrijving bestuursassistente en bestuursmutatieformulieren, ledenbestand van de afdelingen binnen de Kamercentrale per 1 januari 1985, 127; 1 omslag
    - Rooster van aftreden van de leden van de Kamercentrale Leiden voor de jaren 1985-1987 en een Overzicht van de samenstelling van het bestuur van de Kamercentrale Leiden, de Centrale Propaganda Commissie, de Centrale Commissie Vorming en Scholing, de Partijraad en de leden van Provinciale Staten, de besturen van de Staten- en Ondercentrales en van de afdelingen binnen deze Kamercentrale, 128; 2 stukken
    - Rapport van de Reglementen Evaluatie Commissie (R.E.C.), 1987; 129; 1 katern
  - Documentatie
    - Reglement voor de Vereniging Volkspartij voor Vrijheid en Democratie te 's-Gravenhage (Bijvoegsel van de Nederlandse Staatscourant van 19 augustus 1965, nr.158), 130; 1 stuk
    - "Taken en adressen leden Tweede Kamerfractie VVD", 1967; 131; 1 stuk
    - Reglement voor de commissie voor de reglementen; Reglement voor de commissie van beroep; Reglement op de kandidaatstelling voor leden van de Tweede Kamer der Staten-Generaal; Reglement op de kandidaatstelling voor leden van de gemeenteraden, 1969; 132; 1 omslag
    - Huishoudelijk Reglement van de Volkspartij voor Vrijheid en Democratie, 1969; 133; 1 stuk
    - Reglement op de kandidaatstelling voor leden van de Provinciale Staten in de provincies Zeeland, Utrecht, Friesland, Overijssel, Groningen, Drenthe en Limburg respectievelijk Noord-Brabant, Gelderland, Zuid- en Noord-Holland, 1969, z.j.; 134; 2 stukken
    - Ruimte voor Liberalisme. Een bijdrage aan een cultuurverandering binnen de VVD, nota van enkele VVD-leden, 1990; 135; 1 katern